tables/th-g2.ctb
# สลับตำแหน่งสระเอาะ
# อักษรนำและตามสำหรับสระเอาะ
attribute leadcharacterSaraOha \x0E01\x0E04\x0E09\x0E17\x0E1B\x0E1E\x0E2A\x0E2B
attribute diphthongSaraOha \x0E23\x0E25\x0E22\x0E21\x0E1E\x0E19
noback context "\x0e40"[%thaiconsinants]"\x0e32\x0e30" *@135-1
noback context "\x0e40"[%thaiconsinants]"\x0E48\x0e32\x0e30" *@135-1-35
noback context "\x0e40"[%thaiconsinants]"\x0E49\x0e32\x0e30" *@135-1-256
noback context "\x0e40"[%thaiconsinants]"\x0E4A\x0e32\x0e30" *@135-1-2356
noback context "\x0e40"[%thaiconsinants]"\x0E4B\x0e32\x0e30" *@135-1-236
noback context "\x0e40"[%leadcharacterSaraOha%diphthongSaraOha]"\x0e32\x0e30" *@135-1
noback context "\x0e40"[%leadcharacterSaraOha%diphthongSaraOha]"\x0E48\x0e32\x0e30" *@135-1-35
noback context "\x0e40"[%leadcharacterSaraOha%diphthongSaraOha]"\x0E49\x0e32\x0e30" *@135-1-256
noback context "\x0e40"[%leadcharacterSaraOha%diphthongSaraOha]"\x0E4A\x0e32\x0e30" *@135-1-2356
noback context "\x0e40"[%leadcharacterSaraOha%diphthongSaraOha]"\x0E4B\x0e32\x0e30" *@135-1-236

# ลดรูปสระเอา
# อักษรนำและตามสำหรับสระเอา
attribute leadcharacterSaraOuh \x0E01\x0E02\x0E04\x0E28\x0E09\x0E1B\x0E1E\x0E2B
attribute diphthongSaraOuh \x0E23\x0E25\x0E22\x0E21\x0E07\x0E19\x0E27
noback context "\x0e40"[%thaiconsinants]"\x0e32" *@235
noback context "\x0e40"[%thaiconsinants]"\x0E48\x0e32" *@235-35
noback context "\x0e40"[%thaiconsinants]"\x0E49\x0e32" *@235-256
noback context "\x0e40"[%thaiconsinants]"\x0E4A\x0e32" *@235-2356
noback context "\x0e40"[%thaiconsinants]"\x0E4B\x0e32" *@235-236
noback context "\x0e40"[%leadcharacterSaraOuh%diphthongSaraOuh]"\x0e32" *@235
noback context "\x0e40"[%leadcharacterSaraOuh%diphthongSaraOuh]"\x0E48\x0e32" *@235-35
noback context "\x0e40"[%leadcharacterSaraOuh%diphthongSaraOuh]"\x0E49\x0e32" *@235-256
noback context "\x0e40"[%leadcharacterSaraOuh%diphthongSaraOuh]"\x0E4A\x0e32" *@235-2356
noback context "\x0e40"[%leadcharacterSaraOuh%diphthongSaraOuh]"\x0E4B\x0e32" *@235-236
noback always \x0E40\x0E17\x0E23\x0E32 23456-1235-235
noback always \x0E40\x0E2B\x0E23\x0E32 124-125-1235-16
noback always \x0E40\x0E1E\x0E25\x0E32\x0E04\x0E33\x0E48 124-1456-123-16-136-1356-35
noback always \x0E40\x0E1E\x0E25\x0E32\x0E19\x0E35\x0E49 124-1456-123-16-1345-23-256


# ลดรูปสระอัว
noback context "\x0e31\x0e27" @15
noback context "\x0e31"[%tonemarks]"\x0e27" @15*

# สลับตำแหน่งสระแอะ
#อักษรนำและตามสำหรับสระแอะ
attribute leadcharacterSaraAe \x0E01\x0E02\x0E04\x0E1C\x0E2B
attribute diphthongSaraAe \x0E23\x0E25\x0E27\x0E21\x0E22
noback context "\x0e41"[%thaiconsinants]"\x0e30" *@126-1
noback context "\x0e41"[%leadcharacterSaraAe%diphthongSaraAe]"\x0e30" *@126-1
noback always \x0E41\x0E01\x0E27\x0E30 126-1245-2456-1
noback always \x0E41\x0E2A\x0E22\x0E30 234-13456-126-1

# สลับตำแหน่งสระโอะ
#อักษรนำและตามสำหรับสระโอะ
attribute leadcharacterSaraOh \x0E1A\x0E1C\x0E1E
attribute diphthongSaraOh \x0E23\x0E25\x0E22
noback context "\x0e42"[%thaiconsinants]"\x0e30" *@24-1
noback context "\x0e42"[%thaiconsinants%tonemarks]"\x0e30" *@24-1
noback context "\x0e42"[%leadcharacterSaraOh%diphthongSaraOh]"\x0e30" *@24-1

# สลับตำแหน่งสระเอะ
#อักษรนำและตามสำหรับสระเอะ
attribute leadcharacterSaraEh \x0E02\x0E1C\x0E1E\x0E2B
attribute diphthongSaraEh \x0E25
noback context "\x0e40"[%thaiconsinants]"\x0e30" *@124-1
noback context "\x0e40"[%thaiconsinants]"\x0E48\x0e30" *@124-1-35
noback context "\x0e40"[%thaiconsinants]"\x0E49\x0e30" *@124-1-256
noback context "\x0e40"[%thaiconsinants]"\x0E4A\x0e30" *@124-1-2356
noback context "\x0e40"[%thaiconsinants]"\x0E4B\x0e30" *@124-1-236
noback context "\x0e40"[%leadcharacterSaraEh%diphthongSaraEh]"\x0e30" *@124-1

#Move Narukahit to the front of the letter
noback correct [%thaiconsinants]"\x0E4D" "\x0E4D"*

# Delete a space in front of maiyamok
noback correct $s"\x0E46" "\x0E46"

#attribute ThaiDigit
attribute thaidigit \x0e50\x0e51\x0e52\x0e53\x0e54\x0e55\x0e56\x0e57\x0e58\x0e59

# Add a dot 6 before the number sign. When detecting a character as a Thai number
noback pass2 @3456%thaidigit @6*

# If 3 or more consecutive . marks are found, change to dot 6.
noback context "..." @6-6-6#1=1
noback context #1=1"." @6
noback context #1=1 #1=0

# Remove the virtual dots from the Thai Digit.
noback pass3 @245b @245
noback pass3 @1b @1
noback pass3 @12b @12
noback pass3 @14b @14
noback pass3 @145b @145
noback pass3 @15b @15
noback pass3 @124b @124
noback pass3 @1245b @1245
noback pass3 @125b @125
noback pass3 @24b @24

# Remove the virtual dots from the Thai Consinants.
noback pass3 @13b @356-13
noback pass3 @136a @36-136
noback pass3 @1369 @6-136
noback pass3 @3469 @6-346
noback pass3 @134569 @6-13456
noback pass3 @1459 @6-145
noback pass3 @12569 @6-1256
noback pass3 @23459 @6-2345
noback pass3 @234569 @6-23456
noback pass3 @23456a @36-23456
noback pass3 @13459 @6-1345
noback pass3 @23456b @356-23456
noback pass3 @14569 @6-1456
noback pass3 @2349 @6-234
noback pass3 @234a @36-234
noback pass3 @1239 @6-123
noback pass3 @359 @35
noback pass3 @2569 @256
noback pass3 @23569 @2356
noback pass3 @2369 @236

#Add 456 points in front of the mark
noback match %1 , - 456-2
noback context [$y]":" *@456-25
noback match %1 ; - 456-23
noback match %1%1%1%1%1 . %[_^] 456-256
noback match - ! - 456-235
noback match %1 ? - 456-236

# begin thai g2

# ย่อและควบแท้
noback correct "\x0e31"[%tonemarks] *"\x0e31"
# -าง=4-
attribute LeaderLetterSaraArNgongoo \x0e01\x0e02\x0e04\x0e1B\x0e1E\x0e2B # กขคปพห
attribute FollowerLetterSaraArNgongoo \x0e25\x0e23\x0e27\x0e21\x0e22
noback context "\x0e2A\x0e23\x0e48\x0e32\x0e07"!%ToneAndVowels_ @4-234-1235-256 # สร่าง
noback context "\x0e2A\x0e23\x0e49\x0e32\x0e07"!%ToneAndVowels_ @4-234-1235-256 # สร้าง
noback pass2 @125-134-16-12456 @4-125-134
noback context [%thaiconsinants]"\x0e32\x0e07"!%ToneAndVowels_ @4* # $าง
noback context [%thaiconsinants%tonemarks]"\x0e32\x0e07"!%ToneAndVowels_ @4* # $าง
noback context [%LeaderLetterSaraArNgongoo%FollowerLetterSaraArNgongoo]"\x0e32\x0e07"!%ToneAndVowels_ @4* # $าง
noback context [%LeaderLetterSaraArNgongoo%FollowerLetterSaraArNgongoo%tonemarks]"\x0e32\x0e07"!%ToneAndVowels_ @4* # $าง
noback pass2 @2345-25-4-1245-2456 @2345-25-1245-4-2456 # ถูกวาง
noback pass2 @145-135-4-1245-2456 @145-135-1245-4-2456 # ดอกวาง
noback pass2 @4-1456-13456 @1456-4-13456 # พย นำ

# -ัง=5-
noback context "\x0e1E\x0e19\x0e31\x0e07" @1456-5-1345 # พนัง
noback context "\x0e1E\x0e25\x0e31\x0e07" @1456-5-123 # พลัง
attribute LeaderLetterMaiHunAGardNgongoo \x0e01\x0e02\x0e04\x0e15\x0e1B\x0e1E\x0e2B
attribute FollowerLetterMaiHunAGardNgongoo \x0e23\x0e25\x0e27\x0e19\x0e22
noback context [%thaiconsinants]"\x0e31\x0e07" @5* # $ัง
noback context [%LeaderLetterMaiHunAGardNgongoo%FollowerLetterMaiHunAGardNgongoo]"\x0e31\x0e07" @5* # $ัง
noback context [%thaiconsinants%tonemarks]"\x0e31\x0e07" @5* # $ัง
noback context [%LeaderLetterMaiHunAGardNgongoo%FollowerLetterMaiHunAGardNgongoo%tonemarks]"\x0e31\x0e07" @5* # $ัง
noback pass2 [%tonemarks]@15 @15*
noback pass2 @25-5-1245-1235 @25-1245-5-1235 # แก้ปัญหาสระอู ก รั ตามหลัง
# -าน=45-
swapdd exceptForsaraAnornoo 2456 2456
attribute LeaderLetterSaraArNornoo \x0e01\x0e02\x0e04\x0e1B\x0e1C\x0e1E\x0e2B
attribute FollowerLetterSaraArNornoo \x0e23\x0e27\x0e25\x0e21\x0e19
noback context "\x0e2B\x0e32\x0e19" @125-16-1345 # หาน
noback context "\x0e2B\x0e49\x0e32\x0e19" @125-256-16-1345 # ห้าน
noback context "\x0e2B\x0e21\x0e32\x0e19" @45-125-134
noback context "\x0e2B\x0e21\x0e32" @125-134-16 # หมา
noback context "\x0e01\x0e21\x0e32\x0e01" @1245-5-16 # กมาก
noback context "\x0e01\x0e21\x0e32" @1245-134-16 # กมา
noback context [%thaiconsinants]"\x0e32\x0e19\x0e2D\x0e19" *@16-1345-135-1345 $านอน
noback context [%thaiconsinants]"\x0e32\x0e19\x0e2D\x0e01" *@16-1345-135-1245 $านอก
noback context [%thaiconsinants]"\x0e32\x0e19"!%ToneAndVowels_ @45* # $าน
noback context [%LeaderLetterSaraArNornoo%FollowerLetterSaraArNornoo]"\x0e32\x0e19"!%ToneAndVowels_ @45* # $าน
noback context [%thaiconsinants%tonemarks]"\x0e32\x0e19"!%ToneAndVowels_ @45* # $าน
noback pass2 @45[%thaiconsinants%tonemarks]@1245 *@16-1345-1245 # แก้ ่า น ก
noback context [%LeaderLetterSaraArNornoo%FollowerLetterSaraArNornoo%tonemarks]"\x0e32\x0e19"!%ToneAndVowels_ @45* # $าน
noback pass2 @45[%LeaderLetterSaraArNornoo%FollowerLetterSaraArNornoo%tonemarks]%exceptForsaraAnornoo_ *@16-1345%exceptForsaraAnornoo # 12345 ไม้โท น

# -ัน=56-
attribute LeaderLetterMaiHunAGardNornoo \x0e04\x0e1C\x0e1E\x0e2B
attribute FollowerLetterMaiHunAGardNornoo \x0e25\x0e27\x0e23\x0e21\x0e19\x0e22
noback context ["\x0e01\x0e25"]"\x0e31\x0e19" @56* # กลัน
noback context ["\x0e01\x0e25"%tonemarks]"\x0e31\x0e19" @56* # กลัน กลั่น กลั้น

noback context "\x0e01\x0e27\x0e31\x0e19" @1245-56-2456 # กวัน
noback context [%thaiconsinants]"\x0e31\x0e19" @56* # $ัน
noback context [%LeaderLetterMaiHunAGardNornoo%FollowerLetterMaiHunAGardNornoo]"\x0e31\x0e19" @56* # $ัน
noback context [%thaiconsinants%tonemarks]"\x0e31\x0e19" @56* # $ัน
noback context [%LeaderLetterMaiHunAGardNornoo%FollowerLetterMaiHunAGardNornoo%tonemarks]"\x0e31\x0e19" @56* # $ัน
noback pass2  @156-56[%LeaderLetterMaiHunAGardNornoo] @156*@56 # ไ ก่อน ั น
noback pass2  @156-2-56[%LeaderLetterMaiHunAGardNornoo] @156-2-56* # ใ ก่อน ั น
noback pass2  @24-56[%LeaderLetterMaiHunAGardNornoo] @24*@56 # โ ก่อน ั น
noback pass2  @124-56[%LeaderLetterMaiHunAGardNornoo] @124*@56 # เ ก่อน ั น
noback pass2  @126-56[%LeaderLetterMaiHunAGardNornoo] @126*@56 # แ ก่อน ั น
noback pass2  @156-56[@1245] @156*@56 # ไ ก ก่อน ั น
noback pass2  @156-2-56[@1245] @156-2*@56 # ใ ก ก่อน ั น
noback pass2  @24-56[@1245] @24*@56 # โ ก ก่อน ั น
noback pass2  @124-56[@1245] @124*@56 # เ ก ก่อน ั น
noback pass2  @126-56[@1245] @126*@56 # แ ก ก่อน ั น

# -าย=456-
attribute LeaderLetterSaraArYoryak \x0e01\x0e02\x0e04\x0e17\x0e1B\x0e1E\x0e2B
attribute FollowerLetterSaraArYoryak \x0e25\x0e23\x0e27\x0e21\x0e19E25
noback context [%thaiconsinants]"\x0e32\x0e22"!%ToneAndVowels_ @456* # $าย
noback context [%LeaderLetterSaraArYoryak%FollowerLetterSaraArYoryak]"\x0e32\x0e22"!%ToneAndVowels_ @456* # $าย
noback context [%thaiconsinants%tonemarks]"\x0e32\x0e22"!%ToneAndVowels_ @456* # $าย
noback context [%LeaderLetterSaraArYoryak%FollowerLetterSaraArYoryak%tonemarks]"\x0e32\x0e22"!%ToneAndVowels_ @456* # $าย
noback pass2 @125-134-16-13456!%ToneAndVowels_ @456-125-134
noback pass2 @456-234a-1345 @36-234-16-13456-1345 # ษายน
noback pass2 @456-1345-1245-1235-345-23459 @1345-16-13456-1245-1235-345-23459 # นายกรัฐ
noback pass2 @456-1345-1245-56-23 @1345-16-13456-1245-56-23 # นายกฯ
noback pass2 @1345-136-1235-456-1345-1245 @1345-136-1235-1345-16-13456-1245

# -อ ง=356-
swapdd exceptForAuangNgongoo 1345,123,134,1235 1345,123,134,1235
attribute LeaderLetterAuangNgongoo \x0e01\x0e04\x0e15\x0e1E\x0e1B\x0e2B 
attribute FollowerLetterAuangNgongoo \x0e19\x0e21\x0e22\x0e23\x0e25\x0e27 
noback context [%thaiconsinants]"\x0e2d\x0e07"!%ToneAndVowels_ @356* # $อง
noback pass2 @356[%thaiconsinants]@136-356 *@135-12456-136-356 # แก้พญันชนะนำ อ ง ค์
noback pass2 @356[%thaiconsinants]@1236-12346 *@135-12456-1236-12346 # ของบป
noback context [%LeaderLetterAuangNgongoo%FollowerLetterAuangNgongoo]"\x0e2d\x0e07"!%ToneAndVowels_ @356* # $อง
noback context [%thaiconsinants%tonemarks]"\x0e2d\x0e07"!%ToneAndVowels_ @356* # $อง
noback context [%LeaderLetterAuangNgongoo%FollowerLetterAuangNgongoo%tonemarks]"\x0e2d\x0e07"!%ToneAndVowels_ @356* # $อง
noback context [%LeaderLetterAuangNgongoo%FollowerLetterAuangNgongoo%tonemarks]"\x0e2d\x0e07"!%ToneAndVowels_ @356* # $อง
noback pass2 @345-356-1245[%exceptForAuangNgongoo] @345-1245-356*
noback pass2 @345-356-1245[%exceptForAuangNgongoo%tonemarks] @345-1245-356*
